臺灣桃園地方法院刑事判決
111年度易字第704號
公  訴  人  臺灣桃園地方檢察署檢察官 
被      告  林秋竹


上列被告因竊盜案件，經檢察官提起公訴（110年度偵字第19779
號、第21878號），本院判決如下：
    主  文
林秋竹犯竊盜未遂罪，累犯，處拘役參拾日，如易科罰金，以新
臺幣壹仟元折算壹日；又犯攜帶兇器竊盜罪，累犯，處有期徒刑
捌月。
扣案之柴刀壹把沒收之。未扣案之抽水馬達壹批及廢五金壹批均
沒收，於全部或一部不能沒收或不宜執行沒收時，追徵其價額。
    事  實
一、林秋竹前因竊盜等案件經臺灣宜蘭地方法院（下稱宜蘭地院
    ）以105年度易字第82號判決判處有期徒刑7月、6月、6月、
    4月、3月、3月、3月、3月、3月，並定應執行有期徒刑2年2
    月確定；又因毒品案件經宜蘭地院105年度簡字第199號判決
    判處有期徒刑6月、6月，並定應執行有期徒刑10月確定，上
    開案件復經宜蘭地院以106年度聲字第15號裁定應執行有期
    徒刑4年確定後，於民國108年3月29日假釋出監併附保護管
    束，迄於108年10月15日假釋期滿未經撤銷，未執行之刑，
    以已執行論。
二、詎其不知悔改，分別為下列犯行：
    ㈠意圖為自己不法所有，基於竊盜之犯意，於110年2月11日
      凌晨3時4分許，至桃園市○○區○○○路000號廖祈彥租屋處，
      見廖祈彥車牌號碼000-000號普通重型機車停放該處無人
      看管，即上前徒手翻動該車車廂而著手翻找財物，惟因無
      法開啟車廂而不遂。
    ㈡意圖為自己不法之所有，基於加重竊盜之犯意，於110年4
      月3日凌晨1時36分許某時，騎乘車牌號碼000-000號普通
      重型機車至泰暘公司上址預拌廠之雜物間，取出客觀上足
      供兇器使用之柴刀1把後，於同日凌晨2時19分許，攜帶該
      柴刀1把並騎乘上開車輛至泰暘公司上址之鐵皮屋內，以
      不詳方式，竊取鐵皮屋內泰暘公司所有之抽水馬達1批及
      廢五金1批，後於同日凌晨2時30分許，徒步返回泰暘公司
      上址預拌廠，徒手將置該處之手推車1台推置泰暘公司上
      址之鐵皮屋，裝載其竊取之抽水馬達、廢五金拖曳至附近
      草叢後，將竊得物品拋至桃園市大園區後館路1段道路上
      ，並將手推車棄置於泰暘公司上址鐵皮屋，於後騎乘上開
      機車載運該等竊得之物品逃逸。嗣泰暘公司查悉遭竊，經
      警調閱監視器畫面，而查獲上情，並於110年4月15日，在
      桃園市○○區○○路00號，扣得林秋竹遺留該處之柴刀1把。
三、案經泰暘砂石有限公司、廖祈彥訴由桃園市政府警察局大園
    分局報請臺灣桃園地方檢察署檢察官。
    理  由
一、證據能力部分：
　㈠按被告以外之人於審判外之言詞或書面陳述，除法律有規定
    者外，不得作為證據，刑事訴訟法第159 條第1 項固有明文
    ；惟被告以外之人於審判外之陳述，雖不符同法第159 條之
    1 至之4 規定，而經當事人於審判程序同意作為證據，法院
    審酌該言詞陳述或書面陳述作成時之情況，認為適當者，亦
    得為證據；當事人、代理人或辯護人於法院調查證據時，知
    有第159 條第1 項不得為證據之情形，而未於言詞辯論終結
    前聲明異議者，視為有前項之同意，同法第159 條之5 亦定
    有明文。本件公訴人及被告於本院準備程序時均不爭執本院
    所引用之供述證據之證據能力，且於本院言詞辯論終結前均
    未聲明異議，經審酌本院所引用之供述資料作成時之情況，
    核無違法取證或其他瑕疵，認為以之作為證據為適當，均得
    做為證據。
　㈡至於本判決所引用之非供述證據部分，與本案均有關連性，
    亦無證據證明係實施刑事訴訟程序之公務員以不法方式所取
    得，依刑事訴訟法第158 條之4 規定反面解釋，亦具證據能
    力。
二、訊據被告固坦承有於案發時間出現上述案發地點等情，惟矢
    口否認有何竊盜犯行，辯稱：伊看到告訴人廖祈彥機車坐墊
    上有公仔，想去看看，後來也沒有看到什麼東西，伊並無竊
    盜犯意；伊持柴刀及手推車出現在泰暘公司之鐵皮屋、預拌
    廠附近係為要砍除樹木以拍照檢舉泰暘公司偷排汙水及盜採
    砂石等情形，並非意圖竊盜，且伊並無竊取泰暘公司抽水馬
    達及廢五金云云。經查，上開事實，除據被告坦認有於案發
    時間出現上述案發地點等情外，並據證人即告訴代理人陳永
    德、證人羅俊生、李信昇、證人即告訴人廖祈彥分別於警詢
    、偵查中指訴屬實，證人陳永德並再次於本院審理中結證屬
    實，並經本院當庭勘驗桃園市○○區○○○路000號門口監視器錄
    影畫面、泰暘公司監視器畫面核實其說，並有扣案之柴刀1
    把可憑，因認上開證人所述為真。被告雖以前詞置辯，惟被
    告意圖竊盜廖祈彥機車車廂內財物等情，以及被告持柴刀、
    手推車竊取泰暘公司財物等情，既經客觀以機械拍攝之監視
    錄影器材清楚記錄在案，自不容被告圖以虛詞矯飾。綜上，
    本件事證明確，被告犯行洵堪認定，其所辯不足採信，應依
    法論科。
二、核被告就事實欄二、㈠所為，係犯刑法第320條第3項、第1項
    竊盜未遂罪；就事實欄二、㈡所為，係犯刑法第321條第1項
    第3款攜帶兇器加重竊盜罪。被告上開2犯行間，犯意各別，
    行為互殊，應分論併罰。又被告就事實欄二、㈠部分已著手
    於竊盜行為之實行，惟未得手財物，為未遂犯，應依刑法第
    25條第2項規定，按既遂犯之刑減輕之。又被告前有如事實
    欄所載論罪科刑及執行情形，有臺灣高等法院被告前案紀錄
    表附卷可稽，是其於受有期徒刑之執行完畢後，5 年以內故
    意再犯本件有期徒刑以上之罪，為累犯，依司法院釋字第77
    5 號解釋意旨，為避免發生罪刑不相當之情形，法院應就個
    案裁量是否加重最低本刑，茲考量被告前已有竊盜犯行，不
    僅與本案罪名、犯罪類型相同，亦徵其就此類犯行之刑罰反
    應力甚為薄弱，因認適用刑法第47條累犯加重之規定並無罪
    刑不相當之情事，爰依刑法第47條第1 項規定，就被告2罪
    均加重其刑。被告就事實欄二、㈠所示之犯罪，同時有加重
    其刑及減輕其刑之情形，爰依法先加重後減輕之。爰審酌被
    告正值青壯，不思憑己力賺取金錢，竟起貪念，欲竊盜告訴
    人廖祈彥機車車廂內財物，幸未得逞；又持兇器恣意竊盜告
    訴人泰暘公司財物，造成泰暘公司財產損失，其漠視他人財
    產權之情，應予非難；被告犯後未見有任何悔意，亦未能對
    各告訴人賠償或取得其等諒解，犯後態度不佳等情，兼衡被
    告之素行、品行、智識程度、生活狀況，及其為本案犯行之
    動機、目的、手段、其所竊取財物之價值等一切情狀，就被
    告2次犯行分別量處如主文所示之刑，並就被告所犯普通竊
    盜未遂罪之部分諭知易科罰金之折算標準。
三、按犯罪所得，屬於犯罪行為人者，沒收之。但有特別規定者
    ，依其規定；前2 項之沒收，於全部或一部不能沒收或不宜
    執行沒收時，追徵其價額，刑法第38條之1第1項、第3 項分
    別定有明文。查被告竊得之抽水馬達1批及廢五金1批，並無
    扣案或發還，應依上開規定宣告沒收，並於全部或一部不能
    沒收或不宜執行沒收時，追徵其價額。而本件扣案之柴刀1
    把，為被告所有供本件竊盜犯罪所用之物，應依刑法第38條
    第2項前段規定宣告沒收。
據上論斷，應依刑事訴訟法第299 條第1項前段，判決如主文。
本案經檢察官詹東祐提起公訴，李信龍到庭執行職務。
中　　華　　民　　國　　111 　年　11 　　月　　29 　　日
     　　　　　　　　刑事第九庭    法　官　王鐵雄　　
以上正本證明與原本無異。
如不服本判決應於收受判決後20日內向本院提出上訴書狀，並應
敘述具體理由。其未敘述上訴理由者，應於上訴期間屆滿後20日
內向本院補提理由書(均須按他造當事人之人數附繕本)「切勿逕
送上級法院」。 
      　　　　　　　　　　　　　　　書記官　韓宜妏
中　　華　　民　　國　　111 　年　　11　　月　　29　　日
附錄論罪科刑法條：
中華民國刑法第320條
意圖為自己或第三人不法之所有，而竊取他人之動產者，為竊盜
罪，處5 年以下有期徒刑、拘役或50萬元以下罰金。
意圖為自己或第三人不法之利益，而竊佔他人之不動產者，依前
項之規定處斷。
前二項之未遂犯罰之。
中華民國刑法第321條
犯前條第 1 項、第 2 項之罪而有下列情形之一者，處 6 月以
上 5 年以下有期徒刑，得併科 50 萬元以下罰金：
一、侵入住宅或有人居住之建築物、船艦或隱匿其內而犯之。
二、毀越門窗、牆垣或其他安全設備而犯之。
三、攜帶兇器而犯之。
四、結夥三人以上而犯之。
五、乘火災、水災或其他災害之際而犯之。
六、在車站、港埠、航空站或其他供水、陸、空公眾運輸之舟、
    車、航空機內而犯之。
前項之未遂犯罰之。